臺灣橋頭地方法院刑事判決　　　　　　 110年度簡上字第92號
上　訴　人
即　被　告　呂育勝


上列上訴人因詐欺案件，不服本院橋頭簡易庭中華民國110 年3
月3 日109 年度簡字第2575號第一審簡易判決（起訴案號：109
年度偵字第9305號），提起上訴，本院管轄之第二審合議庭判決
如下：
    主  文
上訴駁回。
    事實及理由
一、本案經審理結果，認原審以上訴人即被告呂育勝（下稱被告
    ）分別涉犯詐欺取財罪、詐欺取財未遂罪，均為累犯，各處
    有期徒刑5 月、3 月，定應執行有期徒刑6 月，並均諭知如
    易科罰金之折算標準，其認事用法及量刑均無不當，應予維
    持；除補充後述所載證據能力之論述，且於證據部分補充被
    告於本院第二審審判程序之自白（見簡上卷第115 頁）並就
    理由補充如下外，餘均依刑事訴訟法第373 條規定，引用如
    附件原審判決書記載之事實、證據及理由。
二、證據能力：按被告以外之人於審判外之言詞或書面陳述，除
    法律有規定者外，不得作為證據；被告以外之人於審判外之
    陳述，雖不符前4 條之規定，而經當事人於審判程序同意作
    為證據，法院審酌該言詞陳述或書面陳述作成時之情況，認
    為適當者，亦得為證據，刑事訴訟法第159 條第1 項、第15
    9 條之5 第1 項分別定有明文。本判決所引用被告以外之人
    於審判外之陳述，因檢察官及被告於本院準備程序中均表示
    同意有證據能力（見簡上卷第65頁），本院審酌前開證據資
    料作成時之情況，尚無違法不當及證明力明顯過低之瑕疵，
    亦認為以之作為證據應屬適當，依刑事訴訟法第159 條之5
    第1 項規定，均有證據能力。
三、被告上訴意旨略以：被告已取得告訴人經文玲之諒解並達成
    和解，請求從輕量刑等語。
四、駁回上訴之理由：
  ㈠按量刑輕重，係屬事實審法院得依職權自由裁量之事項，苟
    已斟酌刑法第57條各款所列情狀而未逾越法定刑度，不得遽
    指為違法；下級審法院量定之刑，如別無其他加重或減輕之
    原因，亦無過重或失輕之不當情形，則上級審法院對下級審
    法院之職權行使，原則上應予尊重（最高法院72年台上字第
    6696號判決、85年度台上字第2446號判決意旨可資參照）。
    經查，本案原審業已審酌被告不思以正當方式謀取財物，竟
    為本案詐欺取財之犯行，其所為缺乏法治及尊重他人財產權
    之觀念，不但使告訴人受有相當程度財產損害，亦罔顧告訴
    人對其之信任，所為誠屬不該，復審酌被告所犯如附件簡易
    判決「事實及理由」欄一、㈠所示犯行而詐得之金額，及被
    告所犯同欄位一、㈡所示犯行部分，告訴人幸而並未因此詐
    術陷於錯誤，故未損失財物之情狀，再考量被告犯後尚能坦
    承犯行之犯後態度，且於原審時雖尚未與告訴人達成和解，
    然告訴人於109 年12月7 日具狀聲請發還本案扣押現金新臺
    幣（下同）102,900 元中之76,500元，被告於原審準備程序
    中亦表示該筆扣案現金102,900 元中之76,500元即為如附件
    簡易判決「事實及理由」欄一、㈠所示犯行而取得之現金（
    見審易卷第71頁），嗣經本院以109 年度聲字第1707號裁定
    發還告訴人，有上開裁定附卷可佐（見聲卷第9 至11頁），
    兼酌被告自述高職畢業之智識程度，職業為工，月收入約35
    ,000元至40,000元之經濟狀況（見審易卷第72頁）等一切情
    狀，分別量處有期徒刑5 月、3 月，定應執行有期徒刑6 月
    ，並均諭知以1,000 元折算1 日之易科罰金折算標準，可認
    原審認事用法均無違誤，量刑亦稱妥適。
  ㈡被告固於本院審理中與告訴人達成和解，並同意於110 年8
    月6 日以前給付款項，有本院調解筆錄在卷可佐（見簡上卷
    第83至84頁），然被告迄至本案宣判前1 日仍未提出任何已
    給付款項之證明，告訴人則表示仍未收到被告給付之款項，
    不同意法院從輕量刑等語，有本院公務電話紀錄附卷可佐（
    見簡上卷第139 至143 頁）。從而，被告以取得告訴人諒解
    並達成和解為由提起上訴，為無理由，應予駁回。
據上論斷，應依刑事訴訟法第455 條之1 第1 項、第3 項、第36
8 條、第373 條，判決如主文。
本案經檢察官呂建興提起公訴，被告上訴後，檢察官李侃穎、林
世勛到庭執行職務。
中    華    民    國   110    年    10    月    5     日
                  刑事第二庭  審判長法  官  黃右萱
                                    法  官  楊凱婷
                                    法  官  李怡靜
以上正本證明與原本無異。
不得上訴。
中    華    民    國   110    年    10    月    5     日
                                    書記官  楊芷心
　
附件：
臺灣橋頭地方法院109年度簡字第2575號刑事簡易判決